ACORDAO-COMPLETO-2353791

ACÓRDÃO DE RELAÇÃO

ACÓRDÃO DE RELAÇÃO 1507/2019 ATA 24/2019 - PLENÁRIO

Acórdão 1507/2019-TCU-Plenário
Os Ministros do Tribunal de Contas da União, reunidos em Sessão de Plenário, com fundamento no art. 27 da Lei 8.443/92, c/c o art. 218 do Regimento Interno, ACORDAM, por unanimidade, em expedir certificado de quitação ao Sr. Cláudio Gilberto Garcia, ante o recolhimento integral da multa no valor de R$ 4.000,00 (quatro mil reais) que lhe foi cominada mediante o Acórdão 1845/2015-TCU-Plenário, valor esse recolhido de forma parcelada conforme autorização constante do Acórdão 2954/2015-TCU-Plenário, de acordo com pareceres constantes dos autos (peças 381, 382 e 384) , bem como em autorizar o recolhimento parcelado da multa aplicada ao Sr. Samuel Braga Bonilha em 36 (trinta e seis) parcelas mensais consecutivas, nos termos dos arts. 26 da Lei 8.443/1992 e 217 do Regimento Interno/TCU, alertando-se ao responsável de que a falta de pagamento de qualquer parcela importará no vencimento antecipado do saldo devedor, nos termos do parágrafo único do art. 26 da Lei 8.443/1992, e dar ciência deste acórdão aos referidos responsáveis.
1. Processo TC-Processo 006.477/2010-0 (TOMADA DE CONTAS ESPECIAL) 
	1.1. Apensos: Processo 010.660/2014-3 (MONITORAMENTO) ; Processo 016.009/2016-9 (SOLICITAÇÃO) ; Processo 020.114/2014-1 (SOLICITAÇÃO) 
	1.2. Responsáveis: Cláudio Gilberto Garcia (XXX.780.871-XX) ; Prefeitura Municipal de Palmas - TO (24.851.511/0001-85) ; Raul de Jesus Lustosa Filho (XXX.256.211-XX) ; Samuel Braga Bonilha (XXX.837.131-XX) 
	1.3. Órgão/Entidade: Prefeitura Municipal de Palmas - TO
	1.4. Relator: Ministro-Substituto Augusto Sherman Cavalcanti
	1.5. Representante do Ministério Público: Procuradora-Geral Cristina Machado da Costa e Silva
	1.6. Unidade Técnica: Secretaria de Controle Externo de Tomada de Contas Especial (SecexTCE) .
	1.7. Representação legal: Fernanda Cristina Nogueira de Lima (9038-A/OAB-TO) e outros, representando Prefeitura Municipal de Palmas - TO; Marcos Alexandre Araújo Pinheiro (7358/OAB-TO) e outros, representando Raul de Jesus Lustosa Filho; Gustavo Bottos de Paula (4121-B/OAB-TO) , representando Samuel Braga Bonilha. 
	1.8. Determinações/Recomendações/Orientações: não há.

Prefeitura Municipal de Palmas - TO

Cláudio Gilberto Garcia (XXX.780.871-XX); Prefeitura Municipal de Palmas - TO (24.851.511/0001-85); Raul de Jesus Lustosa Filho (XXX.256.211-XX); Samuel Braga Bonilha (XXX.837.131-XX)

ACORDAO-COMPLETO-2491398

Acórdão de Relação 2255/2021 - Plenário

Acórdão de Relação

ACORDAO-COMPLETO-2392849

Acórdão de Relação 318/2020 - Plenário

AUGUSTO SHERMAN

Fernanda Cristina Nogueira de Lima (9038-A/OAB-TO) e outros, representando Prefeitura Municipal de Palmas - TO; Marcos Alexandre Araújo Pinheiro (7358/OAB-TO) e outros, representando Raul de Jesus Lustosa Filho; Gustavo Bottos de Paula (4121-B/OAB-TO), representando Samuel Braga Bonilha.

Procuradora-Geral Cristina Machado da Costa e Silva

TOMADA DE CONTAS ESPECIAL (TCE)

Secretaria de Controle Externo de Tomada de Contas Especial (SecexTCE).